臺灣高等法院高雄分院刑事裁定　　　　　 100年度抗字第70號
抗　告　人
即　被　告　陳天賜
上列抗告人因違反毒品危害防制條例等，延長羈押案件，不服臺
灣屏東地方法院中華民國100年2月16日裁定（99年度訴字第1251
號），提起抗告，本院裁定如下：
    主  文
抗告駁回。
    理  由
一、抗告意旨略以：抗告人陳天賜所犯罪名雖屬最輕本刑為5 年
    以上之罪，然法院仍需就罪嫌是否重大、有無羈押必要、有
    無不得羈押之情形做審酌，非謂一符合羈押之條款即得予以
    羈押，此有司法院大法官會議釋字第665 號解釋理由書可稽
    。又抗告人陳天賜前經原審於99年11月22日准許交保50萬元
    在案，且依證人羅昱勝在100 年2 月14日於屏東地院審判中
    證稱，其在當天下午3 、4 點是到抗告人家中試用甲基安非
    他命，是不給錢的，抗告人係無償請他施用甲基安非他命云
    云，故抗告人犯行已從所涉販賣二級毒品轉為轉讓二級毒品
    ，足證抗告人所犯非屬最輕本刑為5 年以上之罪，已無羈押
    必要性，故原裁定尚有未當，爰請撤銷原裁定，准許交保云
    云。
二、經查：抗告人即被告陳天賜所涉係違反毒品危害防制條例、
    槍砲彈藥刀械管制條例等案件，經原審法院訊問後認其涉及
    販賣第二級毒品、非法持有子彈等罪嫌疑重大，且所犯為最
    輕本刑5 年以上有期徒刑之罪，認為有刑事訴訟法第101 條
    第1 項第3 款情形，有羈押之必要，於99年7 月24日執行羈
    押，並於99年9 月24日延長羈押，同年11月22日續押在案。
三、法院為羈押之裁定時，其本質上係屬為保全被告使刑事訴訟
    程序得以順利進行，或為保全證據或為擔保嗣後刑之執行程
    序，而對被告實施剝奪其人身自由之強制處分，法院僅須審
    查被告犯罪嫌疑是否重大及有無須賴此保全偵、審程序進行
    或執行之必要，關於羈押原因之判斷，尚不適用訴訟上嚴格
    證明之原則。又所謂羈押必要性，除有同法第114 條各款所
    列情形之一不得駁回者外，係由法院就具體個案，依職權衡
    酌是否有非予羈押顯難保全證據或難以遂行訴訟程序者為依
    據，法院在不違背通常生活經驗之定則或論理法則時，依法
    自有審酌認定之職權。是於偵審中羈押被告之目的，既在於
    確保訴訟程序之進行、確保證據之存在及真實，而被告有無
    羈押之必要，法院自得就具體個案情節予以斟酌決定，如就
    客觀情事觀察，法院羈押之裁定在目的與手段間之衡量並無
    違反比例原則情形，即無違法或不當可言。
四、經查，被告因涉犯毒品危害防制條例第4 條第2 項之販賣第
    二級毒品罪，前經原審訊問後，認為所犯販賣第二級毒品罪
    嫌疑重大，且該罪為最輕本刑有期徒刑5 年以上之重罪，屬
    重大危害社會治安之案件，依客觀社會通念，其為避免此等
    刑事重罪之追訴處罰，有相當理由足認其有逃亡之虞，且案
    件尚未確定，若以命被告具保、責付或限制住居等其他侵害
    較小之手段，均不足以確保後續審理程序或將來執行程序之
    順利進行，故被告之上開羈押原因仍然存在，且有繼續羈押
    之必要，乃裁定自100 年2 月22日起予以延長羈押2 月。經
    核原裁定於法並無不合，抗告意旨，仍執前詞，指摘原裁定
    不當，為無理由，應予駁回。
據上論斷，應依刑事訴訟法第412 條，裁定如主文。
中    華    民    國  100     年    4     月    11    日
                  刑事第七庭    審判長法  官 莊飛宗
                                      法  官 蔡廣昇
                                      法  官 謝宏宗
以上正本證明與原本無異。
本裁定不得再抗告。
中    華    民    國  100     年    4     月    12    日
                                      書記官 蘇恒仁